臺北高等行政法院判決　　　　　　　　　　　　　　　九十年度訴字第四四六六號
　　　　　　　　　　　　　　　.
　　原　　　告　台灣妮芙露股份有限公司
　　代　表　人　甲○○○董事.
　　訴訟代理人　乙○○（會計師）
　　被　　　告　財政部臺北市國稅局
　　代　表　人　張盛和（局長）
　　訴訟代理人　丙○○
右當事人間因營利事業所得稅事件，原告不服財政部中華民國九十年五月十七日台財
訴字第○八九○○七一三六八號訴願決定，提起行政訴訟。本院判決如左：
　　主      文
原告之訴駁回。
訴訟費用由原告負擔。
　　事      實
一、事實概要：原告八十三年度營利事業所得稅結算申報，原列報全年所得額為新台
    幣（下同）三○、三七七、六七三元，前五年核定虧損扣除額一四、五一七、五
    六九元，課稅所得額為一五、八六○、一○四元，經被告初查以原告八十二年度
    支付佣金三八四、二四八、七六九元，其中一一二、七○二、二三七元，應辦理
    扣繳而未辦理，卻以非實際交易對象之發票充抵，乃以其帳證不完備，否准自本
    八十三年度純益額中扣除，核定課稅所得額為三○、三七七、六七三元。原告不
    服，申經復查結果，未獲准變更，提起訴願，亦遭決定駁回，遂向本院提起行政
    訴訟。
二、兩造聲明：
　(一)原告聲明：
    1.訴願決定、原處分均撤銷。
    2.訴訟費用由被告負擔。
　(二)被告聲明：
    1.駁回原告之訴。
    2.訴訟費用由原告負擔。
三、兩造爭點：被告以原告八十二年度帳冊簿據不完備，否准於八十三年度盈虧互抵
              ，是否違法？
　(一)原告主張之理由：
    1.所得稅法第三十九條但書規定之「會計帳冊簿據完備」，係指申報扣除年度，
      不及於虧損年度：
      按「以往年度營業之虧損，不得列入本年度計算。但公司組織之營利事業，
        會計帳冊簿據完備，虧損及申報扣除年度均使用第七十七條所稱藍色申報書
        或經會計師查核簽證，並如期申報者，得將經該管稽徵機關核定之前五年內
        各期虧損，自本年純益額中扣除後，再行核課。」，為所得稅法第三十九條
        所明定。準此，所得稅法第三十九條但書「盈虧互抵」之要件為：公司組織
        ，會計帳冊簿據完備，及虧損及申報扣除年度均使用藍色申報書或經會計師
        查核簽證，並如期申報。
      所得稅法第三十九條之「虧損及申報扣除年度」之文句，其位置係在「會計
        帳冊簿據完備」文句之後，而在「均使用第七十七條所稱藍色申報書或經會
        計師查核簽證」文句之前，故所得稅法第三十九條「虧損及申報扣除年度」
        文句之法律效果，不及於「會計帳冊簿據完備」之要件。所得稅法第三十九
        條但書盈虧互抵之「會計帳冊簿據完備」要件，僅申報扣除年度完備即可，
        而不及於虧損年度。
      原告八十三年度營利事業所得稅申報，被告核定除前五年核定虧損扣除額之
        項目外，其餘均未調整，此為被告自認原告八十三年度營利事業所得稅會計
        帳冊簿據完備，原告合於所得法第三十九條但書盈虧互抵之所有要件，應可
        以八十二年度經核定之虧損額列為本年度之「前五年核定虧損扣除額」，以
        抵減本年度全年所得額。
    2.退而言之，所得稅法第三十九條但書規定之「會計帳冊簿據完備」，兼指申報
      扣除年度及虧損年度，原告八十二年度（虧損年度）並未短漏營利事所得額，
      合乎財政部八十五年十月二日台財稅第000000000號函釋規定，免按
      會計帳冊簿據不完備認定，仍可盈虧互抵：
      財政部八十五年十月二日台財稅第000000000號函釋規定（以下稱
        財政部八十五年函釋）：「公司組織之營利事業，其虧損年度經稽徵機關查
        獲短漏之所得額，依當年度適用之營利事業所得稅稅率計算之金額不超過新
        臺幣十萬元，或短漏之所得額占全年核定可供以後年度扣除之虧損金額之比
        例不超過百分之五，且非以詐術或其他不正當方法逃漏稅捐者，得視為短漏
        報情節輕微，免依營利事業所得稅藍色申報書實施辦法第二十條第二項規定
        撤銷其行為年度藍色申報之許可，並免按會計帳冊簿據不完備認定，仍准適
        用所得稅法第三十九條有關盈虧互抵之規定；其屬會計師查核簽證者，亦同
        」。
      原告八十二年度營利事業所得稅結算申報，成本費用中之記帳憑證並無欠缺
        ，且皆有取得支付憑證，縱原告之記帳憑證或取得支付憑證有瑕疵，仍足以
        正確計算原告八十二年度營利事業所得稅之所得額，依所得稅法第二十四條
        第一項規定，以本年度收入總額減除各項成本費用、損失、及稅捐後之純益
        額為所得額，原告八十二年度收入總額正確，成本費用、損失及稅捐之金額
        亦正確，兩者相減後之純益額為所得額亦正確，被告對原告八十二年度營利
        事業所得稅申報如數核定未予調整，故被告亦自認原告八十二年度營利事業
        所得稅之所得額正確。
      原告八十二年度營利事業所得申報全年所得額為虧損一四、五一七、五六九
        元，並經被告如申報數核定。原告縱依被告之主張處理八十二年度系爭事項
        ，所計算出來之營利事業所得額仍然相同，更足證明原告八十二年度營利事
        業所得稅並未短漏所得額，短漏之所得額為零，符合財政部八十五年函釋之
        「短漏之所得額之應納稅額不超過十萬元」或「短漏之所得額占全年核定可
        供以後年度扣除之虧損金額之比例不超過百分之五」之情事，免按會計帳冊
        簿據不完備認定，仍可適用所得稅法第三十九條有關盈虧互抵之規定。
    3.原告八十二年度給付佣金之扣繳稅款，遭被告核定補徵並科處罰鍰，不應再否
      准適用所得稅法第三十九條規定扣除虧損額，否則違背司法院大法官釋字第五
      ○三號解釋意旨：
      原告八十二年度銷售佣金之實際支付對象為營利事業，並已取得對方開立之
        統一發票為佣金支出之憑證，若該項佣金必應予認定係對個人支付，應屬於
        「支付對象」觀念之差異，原告縱於帳務之處理有誤，亦屬無心之過，雖行
        政罰非以故意為要件，惟原告之負責人亦已受罰，而上開支付對象究為公司
        或其股東，僅係認知之差異，對於當年度課稅所得額並無影響。
      被告以原告八十二年度扣繳稅款事件認定原告八十二年度帳證不完備，否准
        原告本年度申報之前五年核定虧損扣除額，除與所得稅法第三十九條規定違
        背外，其行政處分未免過苛，有違司法院釋字第五○三號解釋關於不重複處
        罰以保障人民權利之行政處分原則。
      原告八十二年度並非無支付事實而取具統一發票，且對當年度課稅所得額既
        無影響，自應比照財政部八十五年十月二日台財稅第000000000號
        關於公司虧損年度短漏情節輕微者仍可盈虧互抵之規定，以追認原告八十三
        年度以前年度虧損扣除額一四、五一七、五六九元。
　　4.查改制前行政法院八十四年判字第二二七八號判決意旨：「財政部五十二年十
      一月二十二日台財稅發字第八二一○號令釋意旨，乃在釋示行為時所得稅法第
      三十九條所稱會計帳冊簿據完備之要件，惟此類案件，既復經財政部八十三年
      七月二十三日台財稅第000000000號函釋，予以變更，其意旨謂：公
      司組織之營利事業，經稽徵機關查獲短漏所得稅稅額不超過十萬元或短漏報課
      稅所得額佔全年所得之比例不超過百分之五，且非以詐術或其他不正當方法逃
      漏者，得視為短漏報情節輕微，免按會計帳冊簿據不完備認定，仍准適用所得
      稅法第三十九條有關前五年虧損扣除之規定。」，準此，縱原告因八十二年度
      取具非交易對象開立之統一發票作為進項憑證，被認為帳冊簿據不完備，然原
      告已主張此為八十二年度之情事，且並未造成短漏課稅所得額之情事，因此，
      符合「短漏報課稅所得額佔全年所得之比例不超過百分之五」之財政部八十三
      年台財稅第000000000號釋示之要件，應免按會計帳冊簿據不完備認
      定。
    5.被告辯稱本件無比附援引最高行政法院八十四年判字第二二七八號判決及財政
      部八十三年台財稅第000000000號函釋之餘地等語，惟查：
      財政部八十三年七月十三日台財稅第000000000號函釋規定：「公
        司組織之營利事業經稽徵機關查獲短漏所得稅稅額不超過新台幣十萬元或短
        漏報課稅所得額占全年所得額之比例不超過百分之五，且非以詐術或其他不
        正當方法逃漏稅捐者，得視為短漏報情節輕微，免依營利事業所得稅藍色申
        報書實施辦法第二十條第二項規定撤銷其行為年度藍色申報之許可，並免按
        會計帳冊簿據不完備認定，仍准適用所得稅法第三十九條有關前五年虧損扣
        除之規定，其屬會計師查核簽證者，亦同。」。
      原告八十二年度營利事業所得稅核定虧損亦如申報數，虧損一四、五一七、
        五六九元，並未因稽徵機關認定取得非實際交易對象，而有導致短漏所得稅
        稅額超過新台幣十萬元或「短漏報課稅所得額」占全年度所得額（總收入－
        總成本－總費用＋非營業收入－非營業損失＝全年度所得額）之比例超過百
        分之五之情事，當然符合前揭財政部函釋規定，免按會計帳冊簿據不完備認
        定，仍准適用所得稅法第三十九條有關前五年虧損扣除之規定。
      被告援引與「短漏所得稅稅額」或「課稅所得稅額」無關之佣金支出發票或
        佣金支出扣繳之費用支出或其營業稅，混淆前揭財政部函釋僅僅規定「短漏
        所得稅稅額不超過新台幣十萬元」或「漏報課稅所得額占全年所得額之比例
        不超過百分之五」之條件限制，一如刑法結果犯、行為犯之觀念，不論結果
        是否有短漏報所得稅，均不准盈虧互抵，顯已逾越租稅法律主義，並牴觸財
        政部八十三年七月十三日台財稅第000000000號函釋規定。
    5.查「前五年虧損互抵」必須符合公司組織之營利事業、會計帳冊簿據完備、虧
      損及申報扣除年度使用藍色申請書或經會計師查核簽證及如期申報等要件。本
      件「會計帳冊簿據完備」，除所得稅法本法有規定外，並無其他限制條件。另
      依文義解釋，「會計帳冊簿據完備」應指申報扣除年度，此從「如期申報」（
      指申報年度）或從「虧損及申報年度使用藍色申報書或經會計師查核簽證」即
      可推知。準此，本件符合「會計帳冊簿據完備」之規定，此亦為被告所不爭執
      ，當然適用「前五年度虧損互抵」之規定。退而言之，縱然「會計帳冊簿據完
      備」擴及「扣除年度」（八十二年度），依財政部八十三年度台財稅第八三一
      六○一一八三號函釋規定，本件亦可適用「前五年虧損扣除」之規定。
  (二)被告答辯之理由：
    1.按「以往年度營業之虧損，不得列入本年度計算。但公司組織之營利事業，會
      計帳冊簿據完備，虧損及申報扣除年度均使用第七十七條所稱藍色申報書或經
      會計師查核簽證，並如期申報者，得將經該管稽徵機關核定之前五年內各期虧
      損，自本年純益額中扣除後，再行核課。」，為所得稅法第三十九條所明定；
      又「查舊所得稅法第三十五條（修正所得稅法第三十九條）所稱『會計帳冊簿
      據完備』一語除會計帳冊簿據，應依同法第三章第二節、商業會計法及本部對
      帳簿憑證有關解釋令為認定標準外，所稱『完備』，自應以業經照上開法令設
      置帳簿，並依法取得憑證為要件，本兩案所呈××公司及ＯＯ公司，如確屬有
      成本費用中之記帳憑證欠缺或經核定認有未取得支付憑證，並未依商業會計法
      第十一條（現行法第十四條）辦理情事，自不符合上項要件，應不得適用同法
      同條得將前三年各期虧損自本年純益額中扣除之規定。關於公司組織之營利事
      業，依修正所得稅法第三十九條規定申請自本年純益額中扣除前三年內各期虧
      損案件，亦應依照上開規定審核辦理。」及「本部八十三年三月三十日台財稅
      第八三一五八七二三七號函關於多層次傳銷事業參加人銷售商品或提供勞務取
      得之所得課稅規定，自八十三年度所得稅結算申報案件開始適用。」，分別為
      財政部五十二年十一月二十二日台財稅發第八二一○號令及八十三年十一月三
      十日台財稅第八三一六二三七○五號函釋有案。
    2.查財政部八十三年三月三十日台財稅第八三一五八七二三七號函釋，係對多層
      傳銷事業參加人銷售商品或提供勞務取得之所得課稅所為之核示，並自八十三
      年度所得稅結算申報案件開始適用。本件原告八十二年度於給付予其直銷會員
      廖后衛等五十人佣金時，未辦理所得扣繳。又以其會員等設立之營利事業所開
      立之發票列報費用，涉嫌未依法辦理所得扣繳及取得非實際交易對象發票扣抵
      銷項稅額計一一二、七○二、二三七元。經財政部賦稅署稽核單位查獲。有關
      所得扣繳部分，經被告於八十六年九月二十六日以財北國稅大安資字第三二一
      八二號函，請原告依限繳納及填具扣繳憑單並辦理扣繳憑單申報，原告亦於八
      十六年十一月十八日繳清，並於翌日自被告所屬大安稽徵所辦理扣繳憑單申報
      在案。又原告給付廖后衛等五十人之銷售佣金，係存入渠等直銷會員個人帳戶
      ，有卷附財政部八十六年七月二十九日台財稅第八六一九九二六八三號函及被
      告八十七年十一月九日財北國稅法字第八七○四五一四六號復查決定書可按，
      足見本件銷售佣金之所得人為直銷會員個人、非為法人會員。茲原告取得營利
      事業開立之發票，作為列報佣金費用之憑證，其係未依法取得憑證為原告所不
      爭，核與前揭財政部函釋所稱完備之要件未合，自無前揭所得稅法盈虧互抵規
      定之適用。
    3.被告對原告八十二年度營利事業所得稅結算申報案，原於八十四年六月暫按書
      面審核核定全年所得額為虧損一四、五一七、五六九元（如申報金額），嗣復
      於八十七年十一月改列抽查，經調帳查核結果，仍予維持原核定全年所得額為
      虧損一四、五一七、五六九元。被告查核原告八十二年度營利事業所得稅結算
      申報案，對原告取得非實際交易對象發票金額一一二、七○二、二三七元，因
      認定原告有支付之事實，故予以認定，並無剔除。
    4.至原告訴稱其八十二年度取得非實際交易對象發票金額一一二、七○二、二三
      七元，惟並未造成短漏課稅所得額之情事，應符合最高行政法院八十四年判字
      第二二七八號判決意旨及財政部八十三年台財稅第000000000號函釋
      ，免按會計帳冊簿據不完備認定，並應准予盈虧互抵等語，查財政部八十三年
      台財稅第八三一六○一一八三號函固明定「使用藍色申報書或經會計師查核簽
      證申報之營利事業，短漏所得稅稅額不超過新台幣二十萬元或短漏報課稅所得
      額占全年所得額之比例不超過百分之十，且非以詐術或其他不正當方法逃漏稅
      捐，並已依稅捐稽徵法第四十八條之一規定自動補報者，可適用所得稅法第三
      十九條有關前五年虧損扣除之規定。」，惟查原告八十二年度取得非交易對象
      發票金額高達一一二、七○二、二三七元，其短漏給付系爭佣金支出之扣繳稅
      款計一一、二七○、二二三元（復查決定變更為一一、二六九、○二一元），
      另有關短漏營業稅部分依調查報告所載亦移台北市稅捐稽徵處論處（以營業稅
      稅率百分之五計，逃漏營業稅金額亦高達五、六三五、一一一元），短漏相關
      稅額巨大，自不符合所得稅法第三十九條所稱「會計帳冊簿據完備」之規定，
      亦不符財政部五十二年台財稅發第八二一○號令對有關「會計帳冊簿據完備」
      一語之釋示，是被告原核定未准其盈虧互抵，自無不合。本件自無比附援引原
      告所引最高行政法院八十四年判字第二二七八號判決及財政部八十三年台財稅
      第000000000號函釋之餘地。
    5.有關原告八十二年度會計帳冊簿據既不完備，何以還核定所得額為虧損一四、
      五一七、五六九元乙節：
      依所得稅法第二十四條規定：「營利事業所得之計算，以其本年度收入總額
        減除各項成本費用、損失及稅捐後之純益額為所得額。」，又依同法施行細
        則第三十一條之規定，營利事業所得額其計算公式如下：
        (1)銷貨－（銷貨退回＋銷貨折讓）＝銷貨淨額
        (2)期初存貨＋〔進貨－（進貨退出＋進貨折讓）〕＋進貨費用－期末存貨＝
          銷貨成本
        (3)銷貨淨額－銷貨成本＝銷貨毛利
        (4)銷貨毛利－（銷售費用＋管理費用）＝營業淨利
        (5)營業淨利＋非營業收益－非營業損失＝純益額（即所得額）
        該純益額計算為負數時，所得額即為虧損。前揭所得額之計算規定，並無涉
        會計帳冊簿據是否完備，只要營利事業實際發生，並符合所得稅法及相關查
        核規定者，即得據以認列。
      本件原告八十二年度營利事業所得額（即純益額）經被告依原告所報資料調
        帳查核結果，依上揭計算公式計得之所得額為虧損一四、五一七、五六九元
        〔計算如下：銷貨毛利四三四、三九三、○六五元－營業費用四四四、八九
        九、○八五（含銷售費用＋管理費用）＋非營業收益七、一一八、六七七－
        非營業損失一一、一三○、二二六〕，並無不合。
    6.本件八十二年度核定虧損一四、五一七、五六九元，不能自八十三年度核定純
      益額（即所得額）扣除之法律依據：
      按所得稅法第三十九條規定：「以往年度營業之虧損，不得列入本年度計算
        。但公司組織之營利事業，會計帳冊簿據完備，虧損及申報扣除年度均使用
        第七十七條所稱藍色申報書或經會計師查核簽證，並如期申報者，得將經該
        管稽徵機關核定之前五年內各期虧損，自本年純益額中扣除後，再行核課。
        」。
      依前開規定，公司組織之營利事業以往年度核定虧損，准自本年度純益額中
        扣除後，再行核課營利事業所得稅之先決條件為「會計帳冊簿據完備」，至
        有關「帳冊簿據」設置取得，按商業會計法第十四條規定：「會計事項之發
        生，均應取得或給與足以證明之會計憑證。」，又財政部依所得稅法第二十
        一條第二項規定訂定之「稅捐稽徵機關管理營利事業會計帳簿憑證辦法」第
        二十一條規定：「對外營業事項之發生，營利事業應於發生時自他人取得原
        始憑證，如進貨發票，或給予他人憑證，如銷貨發票：：：。」，查原告八
        十二年度支付佣金三八四、二四八、七六九元，其中一一二、七○二、二三
        七元，係支付直銷會員個人，非為法人會員，應取得佣金受領人開立之憑證
        及辦理佣金所得扣繳申報而未辦理，以非實際交易對象之營利事業開立之發
        票，作為列報佣金費用之憑證，係未依法取得憑證，且為原告所不爭，其未
        依上揭所得稅法相關規定及商業會計法取得憑證，揆之財政部五十二年台財
        稅發第八二一○號令，自非屬會計帳冊簿據完備，而無所得稅法第三十九條
        以往年度虧損扣除之適用。
    7.有關所得稅法第三十九條所稱「會計帳冊簿據完備」，依據所得稅法第二十一
      條：「營利事業應保持足以正確計算其營利事業所得額之帳簿憑證及會計紀錄
      。前項帳簿憑證及會計紀錄之設置、取得、使用、保管、驗印、會計處理及其
      他有關事項之管理辦法，由財政部另定之。」，財政部依上揭所得稅法授權所
      訂稅捐稽徵機關管理營利事業會計帳簿憑證辦法第二十一條：「對外營業事項
      之發生，營利事業應於發生時自他人取得原始憑證：：。」，商業會計法第十
      四條：「會計事項之發生，均應取得或給與足以證明之會計憑證。」之規定。
      而財政部五十二年台財稅發第八二一○號令係財政部基於稅務主管機關職權，
      本於上開法令原則所為之解釋。本案縱不援用上述財政部函令，依據前開所得
      稅法、稅捐稽徵機關管理營利事業會計帳簿憑證辦法及商業會計法等相關法令
      ，仍足堪認定原告八十二年度之會計帳冊簿據並非完備。
　　理      由
一、按「以往年度營業之虧損，不得列入本年度計算。但公司組織之營利事業，會計
    帳冊簿據完備，虧損及申報扣除年度均使用第七十七條所稱藍色申報書或經會計
    師查核簽證，並如期申報者，得將經該管稽徵機關核定之前五年內各期虧損，自
    本年純益額中扣除後，再行核課。」，所得稅法第三十九條定有明文。
二、本件原告八十三年度營利事業所得稅結算申報，原列報全年所得額為三○、三七
    七、六七三元，前五年核定虧損扣除額一四、五一七、五六九元，課稅所得額為
    一五、八六○、一○四元，經被告初查以原告八十二年度支付佣金三八四、二四
    八、七六九元，其中一一二、七○二、二三七元，應辦理扣繳而未辦理，卻以非
    實際交易對象之發票充抵，乃以其帳證不完備，否准自本八十三年度純益額中扣
    除等情，有原告八十三年度營利事業所得稅結算申報書、財政部八十六年七月二
    十九日台財稅第八六一九九二六八三號函、被告八十七年十一月九日財北國稅法
    字第八七○四五一四六號復查決定書等影本附於原處分卷可稽，並為原告所不否
    認，是原告有以營利事業開立之發票作為列報直銷會員個人佣金費用之憑證，而
    有未依法取得憑證之事實即堪以認定。第以系爭八十二年度原告未依法辦理所得
    扣繳及取得非實際交易對象發票扣抵銷項稅額之金額高達一一二、七○二、二三
    七元，情節重大，其既未依所得稅法第二十一條第二項及稅捐稽徵機關管理營利
    事業會計帳簿憑證辦法第二十一條暨商業會計法第十四條等規定取得憑證，其八
    十二年度會計帳冊簿據即屬不完備，況其除短漏給付系爭佣金支出之扣繳稅款計
    一一、二七○、二二三元（復查決定變更為一一、二六九、○二一元）外，另逃
    漏營業稅金額亦高達五、六三五、一一一元，自與以詐術或其他不正當方法逃漏
    稅捐之要件該當，是被告以原告八十二年度帳冊簿據不完備，否准於八十三年度
    盈虧互抵，即非無據。又財政部八十三年台財稅第000000000號函釋之
    適用，以具備帳證完備及非以詐術或其他不正當方法逃漏稅捐二要件為前提，而
    最高行政法院八十四年判字第二二七八號判決並未排除上開二要件，原告所稱殊
    有誤解。至原告八十二年度營利事業所得稅核定所得額一節，因所得額之計算規
    定，並未涉及會計帳冊簿據是否完備，只要營利事業實際發生，並符合所得稅法
    及相關查核規定者，即得據以認列，是原告八十二年度營利事業所得額之核定，
    於法並無不合，併此敘明。從而本件被告以原告八十二年度支付佣金三八四、二
    四八、七六九元，其中一一二、七○二、二三七元，係支付直銷會員個人，非為
    法人會員，應取得佣金受領人開立之憑證及辦理佣金所得扣繳申報而未辦理，卻
    以非實際交易對象之營利事業開立之發票，作為列報佣金費用之憑證，係未依法
    取得憑證，為帳證不完備，乃否准自本八十三年度純益額中扣除，揆之首揭法條
    規定，並無違誤，訴願決定予以維持，亦無不合，原告之訴難認有理由，應予駁
    回。
據上論結，本件原告之訴為無理由，依行政訴訟法第九十八條第三項前段，判決如主
文。
中　　　華　　　民　　　國　　九十一　　年　　　七　　　月　　三十一　　日
                 　　　　   臺 北 高 等 行 政 法 院  第 四 庭
                             　　　　      審 判 長  法    官  鄭忠仁
                                           　　　    法    官  楊莉莉
                                                     法    官  林育如
右為正本係照原本作成。
如不服本判決，應於送達後二十日內，向本院提出上訴狀並表明上訴理由，如於本判
決宣示後送達前提起上訴者，應於判決送達後二十日內補提上訴理由書（須按他造人
數附繕本）。
中　　　華　　　民　　　國　　九十一　　年　　　八　　　月　　　一　　　日
       　　　　　　　　　　　　　　　　　　　　　　　書 記 官　林如冰
